臺灣高等法院刑事裁定
109年度聲字第590號
聲  請  人  
即  被  告  陳淳伍  



上列聲請人即被告因詐欺等案件（本院108年度上訴字第3411號
），聲請具保停止羈押，本院裁定如下：
 主 文
聲請駁回。
 理 由
一、聲請意旨略以：被告陳淳伍自幼與母親相依為命，且長期以
    來一直是家裡經濟來源，在這樣的情境下，被告誤信友人，
    被隱瞞欺騙而當了幫助詐欺犯，被告對自己犯下的錯，願意
    接受司法的懲罰，只希望鈞上給予新臺幣3至5萬元交保的機
    會，讓被告有時間能回到家中或醫院陪伴、照顧重病住院的
    母親，並打理家裡的狀況及與被害人和解賠償云云。
二、按被告經法官訊問後，認為犯下列各款之罪，其嫌疑重大，
    有事實足認為有反覆實施同一犯罪之虞，而有羈押之必要者
    ，得羈押之：七、刑法第339條、第339條之3之詐欺罪、第3
    39條之4之加重詐欺罪，刑事訴訟法第101條之1第1項定有明
    文，又羈押被告，偵查中不得逾2月，審判中不得逾3 月。
    但有繼續羈押之必要者，得於期間未滿前，經法院依刑事訴
    訟法第101條之1之規定訊問被告後，以裁定延長之，刑事訴
    訟法第108條第1項亦定有明文。羈押（含延長羈押，下同）
    本質上係為使刑事訴訟程序得以順利進行、保全證據或擔保
    嗣後刑之執行，而對被告所為剝奪其人身自由之強制處分，
    並非認定被告有無犯罪之實體審判程序，故法院係依刑事訴
    訟法第101條之1第1項及第108條第1項等規定，審查被告犯
    罪嫌疑是否重大、有無事實足認有反覆實施法定各款之一犯
    罪之虞、有無羈押之必要，即羈押要件之審查，無須經嚴格
    證明，被告是否成立犯罪，屬本案實體應予判斷問題，與法
    院是否羈押被告並無必然關係，而所謂「犯罪嫌疑重大」，
    係指被告就涉犯之罪嫌疑重大而言，與罪名是否重大無關，
    即應審查「犯罪嫌疑」而非「罪名」，亦即指具體事由存在
    ，足使人相信被告具備被指涉犯罪之初始犯罪嫌疑即為已足
    ，與認定犯罪事實須達毫無合理懷疑之確信程度，尚屬有間
    ，至被告經法官訊問後，有無依刑事訴訟法第101條之1規定
    予以羈押之必要及應否依同法第108條規定延長羈押，核屬
    事實認定範圍，事實審法院除刑事訴訟法第114條所列各款
    情形不得駁回外，依法有裁量認定之職權（最高法院29年抗
    字第57號判例意旨參照），是事實審法院就具體個案，審酌
    犯罪性質、犯罪情節、訴訟進行程度、卷證資料及其他一切
    情事後，裁定羈押或延長羈押，其手段與目的間之衡量，並
    無違反通常生活經驗法則、論理法則及未明顯牴觸比例原則
    者，即無違法或不當可言。次按被告經法官訊問後，雖有第
    101條之1第1項各款所定情形之一而無羈押之必要者，得逕
    命具保、責付或限制住居，其有第114條各款所定情形之一
    者，非有不能具保、責付或限制住居之情形，不得羈押；被
    告及得為其輔佐人之人或辯護人，得隨時具保聲請停止羈押
    ，刑事訴訟法第101條之2及第110條第1項亦定有明文，法院
    究應否准許被告所為具保停止羈押之聲請，應審酌當初羈押
    被告之理由是否繼續存在，例如有無繼續羈押被告之必要性
    ，至所謂執行羈押後有無繼續羈押之必要，自許由法院按照
    訴訟進行程度及其他一切情事，而為認定，聲請停止羈押，
    除有刑事訴訟法第114條各款所列情形之一，不得駁回者外
    ，准許與否，該管法院有自由裁量之權，衡非被告所得強求
    （最高法院46年台抗字第6 號、46年台抗字第21號判例意旨
    參照）。
三、經查，聲請人即被告（下稱被告）陳淳伍涉犯刑法第339條
    之4第1項第1款、第2款三人以上共同冒用政府機關、公務員
    名義詐欺取財罪，業經證人即告訴人趙俊權、曾李騰嬌、葉
    青翠於警詢中指訴歷歷，並有同案被告林智皓、劉玠廷、李
    子杰等人供述明確，復有劉玠廷、朱家賢與陳淳伍扣案手機
    之微信對話內容及前開對話翻拍照片、監視器翻拍照片及合
    作金庫、第一銀行、彰化銀行及郵局存簿交易明細等資料附
    卷可參，足見被告犯罪嫌疑重大，並經原審認定成罪而判處
    有期徒刑1年8月、1年8月、1年5月，應執行有期徒刑2年6月
    ，又被告於短期內先後多次犯數個詐欺取財罪，有本院被告
    前案紀錄表可稽，有事實足認有反覆實施同一犯罪之虞，被
    告尚具有刑事訴訟法第101條之1第1項第7款之情形，且非予
    羈押，顯難進行審判，故本院訊問被告後，認上開羈押原因
    仍未消滅，有繼續羈押被告之必要，裁定自民國109年1月23
    日起，延長羈押被告2月，有本院108年度上訴字第3411號延
    長羈押裁定在卷可稽(見108年度上訴字第3411號卷二第15至
    16頁）。是被告以與被害人和解賠償為由請求交保，並非可
    取，至照顧住院母親等被告家庭狀況，並非法院審酌被告犯
    罪嫌疑是否重大、有無反覆實施同一犯罪之虞、必要性，而
    決定應否羈押或延長羈押時考量之因素，本件復無刑事訴訟
    法第114條所列各款不得駁回具保聲請停止羈押之情形，被
    告亦未於聲請具保停止羈押時主張，有具保狀附於本院卷可
    考，是本院尚無由依前揭第114條規定准許被告交保聲請。
    綜上，被告執前詞聲請具保停止羈押，為無理由，應予駁回
    。
據上論斷，應依刑事訴訟法第220條，裁定如主文。
中　　華　　民　　國　　109 　年　　2 　　月　　19　　日
　　　　　　      刑事第七庭  審判長法　官  孫惠琳
　　　　　　　　　　　　　　　　　  法　官  張育彰
　　　　　　　　　　　　　　　　　  法　官  連雅婷
以上正本證明與原本無異。
如不服本裁定，應於收受送達後5日內向本院提出抗告狀。
                                    書記官  潘文賢
中　　華　　民　　國　　109 　年　　2 　　月　　20　　日